【裁判字號】    99,訴,5
【裁判日期】    990319
【裁判案由】    給付貨款
【裁判全文】
福建金門地方法院民事裁定                 99年度訴字第5號
原      告  協勵企業有限公司
法定代理人  乙○○
被      告  力泰營造有限公司
法定代理人  甲○○
上列當事人間給付貨款事件，本院裁定如下：
    主  文
兩造應於民國99年3月31日以前，就附件各事項提出記載完全之
書狀於本院，以繕本或影本直接通知他造，並於書狀首頁表明已
將繕本或影本直接通知他造之意旨；被告應提出最新公司變更登
記事項卡及現任法定代理人戶籍謄本（記事欄勿省略）各1件。
    理  由
一按審判長如認言詞辯論之準備尚未充足，得定期間命當事人依
  第265條至第267條之規定，提出記載完全之準備書狀或答辯狀
  ，並得命其就特定事項詳為表明或聲明所用之證據，此觀之民
  事訴訟法第268條規定即明。
二為期本件集中審理進行順利，依民事訴訟法第268條規定，裁
  定如主文。
中    華    民    國    99    年     3    月    19    日
                  民事庭      法  官  周美玲
正本係照原本作成
本件不得抗告
中    華    民    國    99    年     3    月    19    日
                              書記官  許力方
附錄：
民事訴訟法第268條之2：
當事人未依第267條、第268條及前條第3項之規定提出書狀或聲
明證據者，法院得依聲請或依職權命該當事人以書狀說明其理由
。
當事人未依前項規定說明者，法院得準用第276條之規定，或於
判決時依全辯論意旨斟酌之。
附件：
一本裁定附表編號1至9各欄所列：
(一)形式上真正有無爭執？
(二)各別內容有何意見？
(三)附表編號7所謂「審查意見前後不一致」，何意？
二本裁定附表編號2至9所示函文，有無收受及收受日期？
三所謂「廠商型錄資料同意核准」與「樣品送審合格」之差異。
四被告應表列「第1家廠商」歷次送審日期、文號、結果。
五被告應表列「第2家廠商」歷次送審日期、文號、結果。
六原告應表列與金沙鎮公所或乾瑞工程顧問有限公司之間，歷次
  審查協調會議之日期、文號、結果。
備註：表列方式，請參考本裁定附表方式，並將電子檔傳送本院
┌────────────────────────────────────────┐
│附表：（日期均為民國；金額均為新臺幣）               99年度訴字第5號給付貨款事件│
├──┬───────────────────────┬─────────────┤
│編號│事實經過                                      │證據出處                  │
├──┼───────────────────────┼─────────────┤
│1   │98年8月1日：兩造簽署工程名稱勝利路環境景觀改善│材料買賣合約書1件（原證1，│
│    │工程；施工地點金沙鎮；材料項目窯燒陶磚；價格1,│本院卷第6頁）             │
│    │042,747元；業主被告；承攬人原告之力泰營造有限 │                          │
│    │公司材料買賣合約書1件，條款：「一交貨地點：基 │                          │
│    │隆港或高雄港（含包裝）。二交貨日期：98年10月25│                          │
│    │日前。三工程總價：新臺幣壹佰零肆萬貳仟柒佰肆拾│                          │
│    │柒元整（含發票）。四逾期交貨罰款：每日總貨款之│                          │
│    │百分之零點五，按日累計（在總貨款扣除）。五請款│                          │
│    │檢附資料：請款單。六付款辦法：送審合格付30％，│                          │
│    │其餘尾款俟貨到金門經清點無誤後開立30天票期。七│                          │
│    │本合約書一式二份，雙方各執壹份為據，如因本契約│                          │
│    │而發生訴訟時，雙方同意以福建省金門地法院為第一│                          │
│    │審管轄法院。八特約條款：合約成立後，請承攬人於│                          │
│    │7天內提供上述樣品一式三份送審，並以上數量為暫 │                          │
│    │估值，業主於出貨前會以傳真方式確認，並計價依實│                          │
│    │際叫貨數量計價。（本合約為送審核可後，正式生效│                          │
│    │。）」。                                      │                          │
├──┼───────────────────────┼─────────────┤
│2   │98年9月17日：乾瑞工程顧問有限公司函被告以：「 │乾瑞工程顧問有限公司98年9 │
│    │主旨：有關『勝利路環境景觀改善工程』案，貴公司│月17日（98）瑞沙字第98160 │
│    │提送工程窯燒磚資料送審，經審查詳說明，請查照。│號函（原證2，本院卷第7頁；│
│    │說明：一依貴公司98.09.11（98）泰勝字第025-2辦 │本院卷第28頁亦同）        │
│    │理審查。二依契約第十一條規定辦理審查，審查意見│                          │
│    │如下：1.廠商型錄同意核准。唯所送樣品略為翹角、│                          │
│    │菱形（未成直角），品質不佳。請承商要求供料商嚴│                          │
│    │選色澤一致、品管優良之材料供應或另送其他供料廠│                          │
│    │商，以維持品質。2.請承商品管人員為一級品管嚴格│                          │
│    │把關負責。」等語。                            │                          │
├──┼───────────────────────┼─────────────┤
│3   │98年10月2日：金門縣金沙鎮公所函被告以：「主旨 │金門縣金沙鎮公所98年10月2 │
│    │：有關『勝利路環境景觀改善工程』工程用窯燒磚廠│日池工字第0980010492號函（│
│    │商（麗石企業股份有限公司）型錄資料及樣品送審案│本院卷第29頁）            │
│    │同意備查，請查照。說明：一依乾瑞工程顧問有限公│                          │
│    │司98年9月28日（98）瑞沙字98169號函辦理。二有關│                          │
│    │窯燒磚採購，請「乾瑞」公司督促「力泰」公司選用│                          │
│    │符合本次送審合格樣品之實品，並請「力泰」公司品│                          │
│    │管人員嚴格把關，落實品管制度。」等語。        │                          │
├──┼───────────────────────┼─────────────┤
│4   │98年10月21日：乾瑞工程顧問有限公司函副知被告以│乾瑞工程顧問有限公司98年10│
│    │：「主旨：有關『勝利路環境景觀改善工程』案，承│月21日（98）瑞沙字第98193 │
│    │商提送工程用窯燒磚資料（第一家廠商）修正後送審│號函（本院卷第30頁）      │
│    │，經審查詳說明，請查照。說明：一依力泰營造有限│                          │
│    │公司98.10.21（98）泰勝字第057-09辦理審查。二依│                          │
│    │契約第十一條規定辦理審查，審查意見如下：1.廠商│                          │
│    │型錄資料同意核准。2.第一家廠商第三次送審樣品：│                          │
│    │紅色樣品同意核准、棕色樣品有橫向裂紋，原則同意│                          │
│    │核准，如預採購此廠商商品應符合本次紅色樣品，審│                          │
│    │核定樣品品質採購使用，請承商品管人員為一級品管│                          │
│    │作業自主管制。3.請貴所核定採用產品（共兩家合格│                          │
│    │廠商，惠請選材）本樣品轉送貴所存放俾利材料進場│                          │
│    │查驗比對。」等語。                            │                          │
├──┼───────────────────────┼─────────────┤
│5   │98年10月29日：金門縣金沙鎮公所函副知被告以：「│金門縣金沙鎮公所98年10月29│
│    │主旨：有關『勝利路環境景觀改善工程』工程用窯燒│日池工字第0980011712號函（│
│    │磚修正後送審案請依契約施工說明書第09341章鋪地 │本院卷第31頁）            │
│    │磚審查，請查照。說明：覆貴公司98年10月21日（98│                          │
│    │）瑞沙字第98193函。」等語。                   │                          │
├──┼───────────────────────┼─────────────┤
│6   │98年11月19日：乾瑞工程顧問有限公司函被告以：「│乾瑞工程顧問有限公司98年11│
│    │主旨：有關『勝利路環境景觀改善工程』案，貴公司│月19日（98）瑞沙字第98218 │
│    │提送工程用窯燒磚資料（二家廠商）修正審查詳說明│號函（本院卷第32頁）      │
│    │，請查照。說明：一依貴所98.11.03池工字第098001│                          │
│    │1764號函辦理複審。二依契約第十一條規定辦理審查│                          │
│    │，審查意見如下：1.廠商型錄資料同意核准。2.第一│                          │
│    │家廠商三次送審樣品：樣品有坯裂、缺損、翹曲＞0.│                          │
│    │7mm以下，依契約規範第09341章2.1.1規定地磚產品 │                          │
│    │應符合CNS9738 R2162之規定，無法同意核准。4.以 │                          │
│    │上兩家樣品已轉送金沙鎮公所存放俾利材料進場查驗│                          │
│    │比對。5.檢附CNS9738 R2162之規定樣張影本如附件 │                          │
│    │。6.若需使用第一家廠商商品請依契約規範第09341 │                          │
│    │章2.1 .1規定地磚產品應符合CNS9738R2162之規定重│                          │
│    │新提送審查資料，請品管人員為一級品管作業自主管│                          │
│    │理。」等語。                                  │                          │
├──┼───────────────────────┼─────────────┤
│7   │98年11月25日：被告函副知原告以：「有關本公司承│被告98年11月25日（98）泰勝│
│    │攬『勝利路環境景觀改善工程』，關於窯燒磚送審事│字第073-2號函（本院卷第33 │
│    │宜，由於審查意見前後不一致，造成本公司採購材料│頁）                      │
│    │上之疑慮，故請貴所會同相關單位及人員、本公司邀│                          │
│    │集第一家材料廠商（協勵企業有限公司）共同召開審│                          │
│    │查協調會議，以利工進，敬請鑒核。」等語。      │                          │
├──┼───────────────────────┼─────────────┤
│8   │98年12月10日：被告以函通知原告：「主旨：有關貴│被告98年12月10日98泉金勝利│
│    │公司承攬『勝利路環境景觀改善工程』因應合約工項│字第981209號函（本院卷第34│
│    │窯燒陶磚遲遲無法通過送審乙節，本公司說明如下，│頁）                      │
│    │敬請鑒核。說明：一依據雙方契約書第八條特約條款│                          │
│    │略以、、本合約為送審核可後，正式生效（詳附件一│                          │
│    │）。二本案於98.8.1日簽約後，依據特約條款之規定│                          │
│    │貴管應於七日完成送審程序，倘加上文件往返及監造│                          │
│    │單位之審核作業（約五個日曆天），以上窯燒陶磚之│                          │
│    │送審程序理應於98.8.15日完成，惟截至目前為止， │                          │
│    │相關審核程序仍未完備（詳附件二）。故貴我合約仍│                          │
│    │未正式生效，在此先行敘明。三其次依據雙方合約有│                          │
│    │關延遲交貨乙節，按工程慣例，窯燒磚材料倘於98.8│                          │
│    │.15日送審完成，98.10.25日出貨完畢，工期方面應 │                          │
│    │屬相當寬鬆，惟迄今發文日止貴管已嚴重逾期達44天│                          │
│    │（逾期一日扣除總貨款0.5％），相關罰款總計為新 │                          │
│    │台幣229404元，另旨揭工地自98.9.10正式開工後， │                          │
│    │因應貴管之材料遲延，工進已嚴重落後，依據我方與│                          │
│    │金沙鎮公所之合約，有關逾期之罰金每日高達27760 │                          │
│    │元，以上情事係貴管送審程序延誤所直接導致，相關│                          │
│    │損失理應由貴管支付。四綜上，貴公司因材料送審而│                          │
│    │延誤等情節，本公司依據合約第八條規定。特此函告│                          │
│    │，雙方合約自九十八年十二月九日起終止，諒察。」│                          │
│    │等語。                                        │                          │
├──┼───────────────────────┼─────────────┤
│9   │98年12月23日：原告委任律師發函與被告以：「主旨│至遠法律事務所98年12月23日│
│    │：為代函通知依約辦理交貨事宜，敬請查照。說明：│至國律字第098122301號函（ │
│    │一茲據當事人協勵企業有限公司（以下簡稱本公司）│原證3，本院卷第8頁）      │
│    │委稱『(一)緣力泰營造有限公司（以下簡稱貴公司）於│                          │
│    │民國（以下同）98年12月10日來函98泉金勝利字第98│                          │
│    │1209號函已收悉，惟函中內容多有貽誤、不實，本公│                          │
│    │司今專以此函函覆之。(二)查，本公司於98年8月間向 │                          │
│    │貴公司承包之『勝利路環境景觀改善工程』之工程案│                          │
│    │『窯燒陶磚』部分，並與貴公司訂立材料買賣合約書│                          │
│    │，並已於期限內備妥樣品送審，惟因等候貴公司通知│                          │
│    │配合送審，乃遲至98年9月11日配合貴公司（98）泰 │                          │
│    │勝字第025-2號函將樣品併送乾瑞工程顧問有限公司 │                          │
│    │（下稱乾瑞公司），故絕非因可歸責於本公司之事由│                          │
│    │以致延遲交貨；以上事實，合先敘明。(三)次查，貴公│                          │
│    │司所稱本件材料買賣合約書第八條，以系爭合約送審│                          │
│    │核可後始正式生效，然依系爭工程之監造單位乾瑞公│                          │
│    │司於98年9月17日（98）瑞沙字第九八一六○號函致 │                          │
│    │貴公司時，即已清楚明示審查核准在案；惟嗣後貴公│                          │
│    │司復以乾瑞公司（98）瑞沙字第九八二一八號函件內│                          │
│    │容主張本公司所提供之樣品不符標準；然，依本公司│                          │
│    │與貴公司所立材料買賣合約書，並未就商品品質另有│                          │
│    │特別約定，則依民法第200條第1項規定『給付物僅以│                          │
│    │種類指示者，依法律行為之性質或當事人之意思不能│                          │
│    │定其品質時，債務人應給以中等品質之物。』是以，│                          │
│    │貴公司自無從以此向本公司終止本件合約；為此特委│                          │
│    │請貴大律師函知貴公司於文到翌日起七日內儘速依約│                          │
│    │辦理交貨事宜；倘貴公司仍執意一意孤行、置若罔聞│                          │
│    │，本公司定將依法請求貴公司一切違約之責，盼貴公│                          │
│    │司迅即依函履行，以維彼此和睦情誼。』等語。二相│                          │
│    │應函達，敬請查照辦理為荷，幸勿自誤為禱。」。  │                          │
└──┴───────────────────────┴─────────────┘

司法院資訊處製作；財團法人民間司法改革基金會備份。
